臺灣臺東地方法院刑事判決
110年度原訴字第87號
公  訴  人  臺灣臺東地方檢察署檢察官
被      告  王英傑




指定辯護人  本院公設辯護人丁經岳
上列被告因傷害案件，經檢察官提起公訴（110年度偵字第3019
號）後，於本院準備程序進行中，被告先就被訴事實為有罪之陳
述，經檢察官聲請改依協商程序而為判決，本院裁定改行協商程
序，判決如下：  
    主  文
甲○○犯傷害罪，處拘役參拾日，如易科罰金，以新臺幣壹仟元折
算壹日。緩刑貳年。
    事實及理由
一、本件犯罪事實及證據，除將檢察官起訴書犯罪事實欄一、第
    2行、第3行原分別記載「在臺東縣○○鄉○○村○○000號外…」、
    「致其受有頭頸部挫傷…」等語，補充為「在門牌號碼臺東
    縣○○鄉○○村○○000號房屋外…」、「致其受有頭頸部擦挫傷…
    」等語；證據部分應補充「被告甲○○於本院民國111年2月15
    日準備、協商程序時之自白（本院卷第43頁、第49頁）」外
    ，其餘均引用之（如附件）。
二、本件經檢察官與被告於審判外達成協商之合意，且被告已認
    罪，其合意內容如主文所示。經查，上開協商合意並無刑事
    訴訟法第455條之4第1項所列情形之一，檢察官既聲請改依
    協商程序而為判決，本院爰不經言詞辯論，於協商合意範圍
    內為協商判決。
三、應適用之法條：刑事訴訟法第455條之2第1項、第455條之4
    第2項、第455條之8、第454條第2項，刑法第277條第1項、
    第41條第1項前段、第74條第1項第2款，刑法施行法第1條之
    1第1項。
四、附記事項
　　查被告前於97年間因兒童及少年性交易防制條例案件，經臺
    灣板橋地方法院以97年度簡字第9612號判決判處有期徒刑3
    月；於98年間因妨害自由等案件，經臺灣桃園地方法院（下
    稱桃園地院）以97年度桃簡字第3144號判決判處有期徒刑5
    月確定，上開案件，經桃園地院以98年度聲字第4344號裁定
    應執行有期徒刑7月確定，於99年4月22日徒刑執行完畢出監
    後，5年以內未曾因故意犯罪受有期徒刑以上刑之宣告，有
    臺灣高等法院被告前案紀錄表1份在卷可憑（本院卷第13至1
    6頁），合於刑法第74條第1項第2款所定之緩刑宣告前提要
    件。審酌被告因一時失慮，致罹刑章，犯後已坦認犯行，並
    與告訴人乙○○無條件和解，有和解書在卷可憑(偵卷第87頁)
    ，告訴人雖於警詢中表示拒絕具狀撤回本案告訴等語（偵卷
    第104頁），然參酌上開和解內容並無顯然不合法或不公平
    之情事，告訴人若能遵守約定撤回告訴，被告本無需受到刑
    事訴追之處罰，故考量被告所犯情節及與告訴人和解等情，
    雖告訴人堅持不撤回告訴，惟諒被告經此起訴、審判程序，
    理當知所警惕，信無再犯之虞，認檢察官與被告協商結果適
    用刑法第74條第1項第2款之緩刑規定並無不當。
五、本判決除有刑事訴訟法第455條之4第1項第1款、第2款、第4
    款、第6款、第7款所定情形之一，或違反同條第2項之規定
    者外，檢察官與被告均不得上訴。
六、如有前項得上訴之情形，得自收受判決送達之日起20日內，
    向本院提出上訴書狀，上訴於第二審法院。
本案經檢察官羅佾德提起公訴，檢察官丙○○到庭執行職務。
中　　華　　民　　國　　111 　年　　3 　　月　　4 　　日
                  刑事第二庭  法　官  姚亞儒
以上正本證明與原本無異。
本判決不得上訴。但有刑事訴訟法第455條之4第1項第1款、第2
款、第4款、第6款、第7款所定情形，或協商判決違反同條第2項
之規定者，如不服本判決，應於收受送達後20日內向本院提出上
訴書狀，並應敘述具體理由；其未敘述上訴理由者，應於上訴期
間屆滿後20日內向本院補提理由書（均須按他造當事人之人數附
繕本）。「切勿逕送上級法院」。告訴人對於本判決如有不服，
請書具不服之理由狀，請求檢察官上訴，其上訴期間之計算係以
檢察官收受判決正本之日期為準。　　　　　　　　　　　
                              書記官  楊姿敏
中　　華　　民　　國　　111 　年　　3 　　月　　5 　　日
附錄本案論罪科刑法條
中華民國刑法第277條
傷害人之身體或健康者，處5年以下有期徒刑、拘役或50萬元以
下罰金。
犯前項之罪，因而致人於死者，處無期徒刑或7年以上有期徒刑
；致重傷者，處3年以上10年以下有期徒刑。
附件：
臺灣臺東地方檢察署檢察官起訴書
                                     110年度偵字第3019號
　　被　　　告　甲○○　男　35歲（民國00年00月0日生）
　　　　　　　　　　　　住新北市○○區○○街00號4樓
　　　　　　　　　　　　居臺東縣○○鄉○○村○○00號
　　　　　　　　　　　　國民身分證統一編號：Z000000000號
上列被告因傷害案件，已經偵查終結，認應該提起公訴，茲將犯
罪事實及證據並所犯法條分敘如下：
　　　　犯罪事實
一、甲○○與乙○○互不相識，因故生有爭執，竟於民國110年8月26
    日22時許，在臺東縣○○鄉○○村○○000號外，基於傷害之犯意
    ，徒手毆打乙○○，致其受有頭頸部挫傷、左側手肘擦挫傷及
    右側足部挫傷等傷害。嗣經警獲報，循線追查，始悉上情。
二、案經乙○○訴由臺東縣警察局關山分局報告偵辦。
　　　　證據並所犯法條　　　　
一、證據清單及待證事實：
編號 證據清單　　 待證事實　　　 1 被告於警詢及偵查中之供述 坦承其確於上開時、地徒手毆打告訴人乙○○，致其受有前述傷害之事實。 2 證人即告訴人乙○○、證人即在場人黃林勇於警詢之證述 證明全部犯罪事實。　　　　　 3 佛教慈濟醫療財團法人關山慈濟醫院診斷證明書1份 證明告訴人乙○○受有前開傷勢之事實。 
二、核被告所為，係犯刑法第277條第1項之傷害罪嫌。
三、依刑事訴訟法第251條第1項提起公訴。
　　此　致
臺灣臺東地方法院
中　　華　　民　　國　 110　　年　　12　　月　　3 　　日
　　　　　　　　　　　  　檢　察　官　羅佾德
本件正本證明與原本無異
中　　華　　民　　國　 110　　年　　12　　月　　9　 　日
                          書  記  官  陳怡君
附錄本案所犯法條全文
中華民國刑法第277條
傷害人之身體或健康者，處 5 年以下有期徒刑、拘役或 50 萬
元以下罰金。
犯前項之罪，因而致人於死者，處無期徒刑或 7 年以上有期徒
刑；致重傷者，處 3 年以上 10 年以下有期徒刑。